【裁判字號】    97,易,237
【裁判日期】    970613
【裁判案由】    違反毒品危害防制條例
【裁判全文】
臺灣新竹地方法院刑事判決               97年度易字第237號
公  訴  人  臺灣新竹地方法院檢察署檢察官
被      告  乙○○
                    號
                    （現另案於臺灣新竹監獄）
指定辯護人  本院公設辯護人甲○○
上列被告因違反毒品危害防制條例案件，經檢察官提起公訴（97
年度毒偵字第507 號），經本院裁定改依協商程序審理，復撤銷
改依協商程序審理之裁定後，改依簡式審判程序審理，判決如下
：
    主  文
乙○○施用第二級毒品，累犯，處有期徒刑陸月，如易科罰金，
以新台幣壹仟元折算壹日。
    事  實
一、乙○○前於民國79年、84年間因違反懲治盜匪條例、違反藥
    事法、違反麻醉品管理條例等案件，經臺灣高等法院以79年
    度上訴字第2117號、84年度上訴字第2288號，及本院以83年
    度訴字第1176號判決分別判處應執行有期徒刑8 年、有期徒
    刑4 月、6 月，後2 罪再經臺灣高等法院以84年度毒聲字第
    1150號裁定應執行有期徒刑8 月確定，嗣與其另於85年間因
    違反麻醉藥品管理條例案件，經本院以85年度易字第1206號
    判決所判處之有期徒刑5 月接續執行，於87年12月1 日縮短
    刑期假釋出監並付保護管束，竟仍不知悔改，於假釋期間之
    88年間復因施用毒品案件，經本院以88年度毒聲字第731 號
    裁定送勒戒處所觀察、勒戒後，因無繼續施用毒品傾向，於
    88年4 月30日釋放出所，並由臺灣新竹地方法院檢察署檢察
    官以88年度偵字第3244號為不起訴處分確定，於同年復因2
    犯施用毒品案件，經本院以88年度毒聲字第1512號裁定送勒
    戒處所觀察、勒戒後，認有繼續施用毒品傾向，再經本院以
    88年度毒聲字第1722號裁定送戒治處所施以強制戒治，並由
    臺灣新竹地方法院檢察署檢察官提起公訴，戒治部分經本院
    以89年度毒聲字465 號裁定停止戒治交付保護管束，復又經
    本院以89毒聲字1515號裁定撤銷停止戒治，而令入戒治處所
    強制戒治，嗣於90年1 月21日執行完畢釋放，起訴部分則由
    本院以88年度竹東簡字第171 號判決判處有期徒刑6 月確定
    ；又於89年間另因施用毒品、轉讓毒品等案件，經本院以89
    年度易字1345號及89年度訴字470 號判決分別判處有期徒刑
    6 月、8 月，復經本院以90年聲字1043號裁定應執行有期徒
    刑1 年1 月確定，上開各案件及首開假釋經撤銷後所餘殘刑
    有期徒刑2 年4 月又22日之部分，經合併接續執行，於93年
    7 月13日縮短刑期假釋出監付保護管束，並於93年9 月29日
    期滿未經撤銷假釋視為執行完畢；復於94年、95年間因施用
    第二級毒品、傷害及施用第二級毒品等案件，經本院以94年
    度易字第593 號、94年度竹東簡字第124 號及95年度易字第
    473 號判決分別判處有期徒刑10月、3 月、6 月（嗣經減刑
    為有期徒刑3 月）確定，經合併接續執行後於96年7 月16日
    執行完畢出監（構成累犯）；其又於96年間因贓物、施用毒
    品、施用毒品等案件，經本院以96年度竹東簡字第170 號、
    96年度易字第634 號、96年度易字第754 號判決分別判處有
    期徒刑5 月、7 月、7 月確定，刻正合併執行中。
二、詎仍不知悔改，復基於施用第二級毒品安非他命之犯意，於
    97年1 月13日22時許，在新竹縣橫山鄉○○村○○路○ 段11
    0 號之住所內，以將安非他命置於玻璃球內燒烤後吸食其霧
    化氣體之方式，施用第二級毒品安非他命1 次，嗣乙○○於
    97年1 月14日17時許因涉嫌妨害自由等案件為警逮捕後，在
    新竹縣警察局橫山分局尖石分駐所同意為警採集尿液送驗，
    送驗結果乃呈第二級毒品安非他命陽性反應，因而循線查知
    上情。
三、案經新竹縣政府警察局橫山分局報請臺灣新竹地方法院檢察
    署檢察官偵查後起訴。
    理  由
一、本件被告乙○○所犯為死刑、無期徒刑或最輕本刑為3 年以
    上有期徒刑以外之罪，其於準備程序中就被訴事實為有罪之
    陳述，經本院告知簡式審判程序之旨，並聽取公訴人之意見
    後，依刑事訴訟法第273 條之1 第1 項規定，本院裁定改依
    簡式審判程序審理，合先敘明。
二、上開犯罪事實，業據被告於本院審理中坦承不諱，且被告到
    案後為警採集之尿液（編號為142） ，經送請詮昕科技股份
    有限公司以氣相層析質譜儀法檢驗後，乃呈第二級毒品安非
    他命代謝物之陽性反應等情，有該公司97年1 月28日濫用藥
    物尿液檢驗報告、新竹縣政府警察局分局毒品犯罪嫌疑人尿
    液採驗作業管制紀錄在卷可稽（見97年度毒偵字第507 號卷
    頁10、11），是被告上開自白乃與事實相符，堪予認定。而
    被告有如事實欄所載之觀察勒戒、施用毒品經判處罪刑等前
    科紀錄，有臺灣高等法院被告前案紀錄表1 份在卷可稽，其
    本次所犯施用第二級毒品安非他命之犯行，距離上開90年1
    月21日即強制戒治執行完畢時間雖已逾5 年，然因被告於此
    5 年內曾再因施用毒品犯行而經法院判處罪刑確定，顯見觀
    察、勒戒程序並無法協助被告戒除毒癮，而無再予裁定送觀
    察、勒戒之必要，其本件之施用毒品犯行，依法即應予以追
    訴、科刑處罰。
三、核被告所為，係違反毒品危害防制條例第10條第2 項之施用
    第二級毒品罪。被告持有第二級毒品甲基安非他命後進而施
    用，其持有之低度行為為施用之高度行為所吸收，不另論罪
    。被告前因上開案件受有期徒刑之宣告，甫於96年7 月16日
    執行完畢，有上開被告前案紀錄在卷可參，其於上開徒刑執
    行完畢後5 年內，故意再犯本件有期徒刑以上之罪，為累犯
    ，應依刑法第47條第1 項規定加重其刑。爰審酌被告前已有
    施用毒品之不良素行，經觀察、勒戒、強制戒治及徒刑宣告
    後，竟再度施用足以導致精神障礙及生命危險之成癮性毒品
    安非他命，可知缺乏拒用毒品之決心及悔改之意，兼以施用
    毒品危害施用者之神經中樞，使施用者產生幻聽及幻想之症
    狀，不僅對施用者之健康產生不良之影響，同時因幻聽及幻
    想結果亦可能對公共秩序產生危害，惟念其施用毒品乃自戕
    一己之身體健康，對社會造成之危害尚非直接鉅大，且犯後
    於審判中終知能坦承犯行，態度良好等一切情狀，量處如主
    文所示之刑，並諭知易科罰金之折算標準。
據上論斷，應依刑事訴訟法第273 條之1 第1 項、第299 條第1
項前段，毒品危害防制條例第10條第2 項，刑法第11條前段、第
47條第1 項、第41條第1 項前段，判決如主文。
本案經檢察官張凱絜到庭執行職務。
中    華    民    國    97    年    6     月    13    日
                    刑事第二庭  法  官  蔡川富
以上正本證明與原本無異。
如不服本判決應於收受本判決後10日內向本院提出上訴書狀，上
訴書狀應敘述具體理由。上訴書狀未敘述上訴理由者，應於上訴
期間屆滿後20日內補提理由書狀於本院 (均須按他造當事人之人
數附繕本)「 切勿逕送上級法院」。
中    華    民    國    97    年    6     月    13    日
                                書記官  陳秀子
附錄本案論罪科刑法條全文：
毒品危害防制條例第10條
施用第一級毒品者，處6月以上5年以下有期徒刑。
施用第二級毒品者，處3年以下有期徒刑


司法院資訊處製作；財團法人民間司法改革基金會備份。
